【裁判字號】    98,交聲,898
【裁判日期】    981030
【裁判案由】    違反道路交通管理處罰條例聲明異議
【裁判全文】
臺灣士林地方法院交通事件裁定         98年度交聲字第898號
原處分機關  臺北市交通事件裁決所
異議人即    乙○○
受處分人
上列異議人因違反道路交通管理處罰條例案件，對於臺北市交通
事件裁決所民國98年7 月23日所為之處分（原處分案號：北市裁
罰字第裁22-A00XF6402號）聲明異議，本院裁定如下：
    主  文
異議駁回。
    理  由
一、按汽車臨時停車時，不得併排臨時停車，應依車輛順行方向
    緊靠道路右側，其右側前後輪胎外側距離緣石或路面邊緣不
    得逾60公分，道路交通安全規則第111 條第1 項第5 款、第
    2 項定有明文；次按汽車駕駛人，併排臨時停車者，處新臺
    幣（下同）300 元以上600 元以下罰鍰，道路交通管理處罰
    條例第55條第4 款定有明文。
二、原處分意旨略以：異議人即受處分人乙○○於民國98年6 月
    11日20時38分許，駕駛車牌號碼7C-053號營業一般小客車（
    下稱上開營小客車），在臺北市○○路與北平西路交岔路口
    處臨時停車，為警舉發「不緊靠道路右側臨時停車」之違規
    ，爰依道路交通管理處罰條例第55條第4 款規定，裁處罰鍰
    300 元。
三、聲明異議意旨略以：伊當天從館前路右轉北平西路時並無暫
    時臨停的意念及舉動，只因伊前方有一輛排班計程車從車隊
    中轉出才擋住伊去路，伊不得已只好暫時停下，因此才會有
    不緊靠道路右側臨時停車之違規，伊並非故意要違規，實因
    車前方有突發狀況云云。
四、經查：異議人即受處分人乙○○駕駛之上開營小客車，於前
    揭時、地經警舉發「不緊靠道路右側臨時停車」之違規事實
    ，此為異議人所不爭執，並有臺北市政府警察局掌電字第A0
    0XF6402 號舉發違反道路交通管理事件通知單1 紙在卷可稽
    。異議人雖以上揭情詞置辯，惟依證人即舉發本件違規之員
    警甲○○到庭具結證稱：「本件伊有先攔停一輛在館前路、
    北平西路交岔路口10公尺內違規臨停車輛，因為該車輛在轉
    角處，所以伊習慣指揮該車右轉後靠邊停車，再行舉發。右
    轉時就看到異議人駕駛上開營小客車未靠道路右側違規臨停
    約有20秒，伊就在攔停異議人車輛道路邊舉發，異議人辯稱
    警察在後面渠不可能違規，但因為該處為計程車排班處，伊
    猜想異議人是要等最後一輛排班計程車前進，就可以遞補進
    入排班的車輛區，停等期間，如果看到請警察有攔停動作時
    ，亦可快速駛離。」、「伊在異議人的車後面快要20秒，看
    得很清楚，異議人的車道前面是沒有車的。」、「異議人臨
    停位置距離右側道路的邊緣約有快1 公尺。應該不止1 公尺
    ，當時的路面是僅有一車道，異議人停車處快要到路中間，
    但是排班計程車的車道部分有內縮。」、「確定異議人前方
    沒有其他車輛突然駛出，因為異議人前方都是排班計程車，
    停止不動。」等語詳纂（見本院卷第17頁至第18頁），並有
    證人當庭繪製之現場圖及庭呈舉發過程錄音光碟1 份（見本
    院卷第23頁、第21頁），而經本院當庭勘驗證人甲○○提出
    之舉發過程錄音光碟，勘驗結果如下：(一)錄音檔0 秒～48秒
    間：為證人甲○○舉發第一輛違規車，請其提出行照、駕照
    ，並告知違規事由。(二)錄音檔48秒～1 分18秒間：為無聲音
    。(三)錄音檔第1 分19秒～2 分18秒間：證人請異議人提出駕
    照行照，並告知違規事由為未靠道路右側臨停，異議人稱前
    面有車擋住，證人告知異議人其前面並無車輛擋住，證人看
    得很清楚。(四)2 分19秒～4 分28秒間：證人向第一輛違規車
    輛開罰單，該車駕駛人向證人求情拜託，稱生意難做，身上
    沒有錢，證人請該駕駛人簽收在交岔路口臨停的違規舉發單
    。(五)4 分29秒～5 分45秒間：為證人舉發異議人違規之過程
    ，證人先請異議人提出行照駕照，異議人稱伊沒有排班要申
    訴。證人詢問異議人是否要在罰單上簽名，異議人稱不簽名
    ，其開車很辛苦，莫名其妙被證人攔下來，要其簽罰單，其
    不願意。證人告知異議人可向法院及裁決所提出申訴，亦有
    本院勘驗筆錄在卷足憑（見本院卷第18頁至第19頁），經核
    上開錄音內容與證人證述相符，且異議人當庭並未對舉發錄
    音光碟爭執表示意見，可認該光碟為真正。衡諸證人甲○○
    為執法人員，與異議人並無夙怨，其經具結而後為證述，應
    無甘冒偽證處罰設詞誣陷異議人之理，況證人甲○○擔任交
    通勤務13年，資歷甚深，本其專業而執法，應無錯看、誤認
    之虞，而其所呈之錄音光碟乃其於第一時間以錄音方式將舉
    發經過為紀錄，內容清楚可證當時「證人告知異議人其前面
    並無車輛擋住，證人看得很清楚」等情，且其上開所證情節
    與事理相符，無顯然矛盾之處，更當庭繪製現場圖示還原舉
    發經過，堪認其就舉發經過記憶甚詳，其所證顯非臨庭杜撰
    ，應信堪屬實。異議人仍執前詞置辯，尚未可採，是異議人
    當時確實有不緊靠道路右側臨時停車之違規事實無誤。
五、綜上所述，原處分機關認異議人有「不緊靠道路右側臨時停
    車」之違規，並依道路交通管理處罰條例第55條第4 款規定
    ，裁處異議人罰鍰300 元，核無不當。異議人之異議為無理
    由，應予駁回。
據上論斷，應依道路交通案件處理辦法第19條，裁定如主文。
中    華    民    國    98    年    10    月    30    日
                        交通法庭法  官  高雅敏
以上正本證明與原本無異。
如不服本裁定應於送達後5日內向本院提出抗告狀。
                                書記官  陳映羽
中    華    民    國    98    年    10    月    30    日


司法院資訊處製作；財團法人民間司法改革基金會備份。
